臺灣桃園地方法院刑事判決
                                  110年度審交訴字第213號
公  訴  人  臺灣桃園地方檢察署檢察官
被      告  王靖逢


上列被告因肇事遺棄等案件，經檢察官提起公訴（110 年度偵字
第30222 號），本院判決如下：
    主  文
王靖逢被訴過失傷害部分，公訴不受理。
    理  由
一、公訴意旨詳如附件起訴書關於被告王靖逢過失傷害部分之記
    載（被訴肇事逃逸犯行部分，由本院另行審結）。
二、按告訴乃論之罪，告訴人於第一審辯論終結前，得撤回其告
    訴。又告訴經撤回者，法院應諭知不受理之判決，並得不經
    言詞辯論為之，刑事訴訟法第238 條第1 項、第303 條第3
    款、第307 條分別定有明文。
三、經查，本件被告被訴過失傷害案件，檢察官認被告係觸犯刑
    法第284 條前段之過失傷害罪，依同法第287 條前段規定，
    須告訴乃論。茲據告訴人郭萬新撤回其告訴，有本院準備程
    序筆錄、調解筆錄、刑事撤回告訴狀在卷可稽，揆諸前開規
    定，此部分爰不經言詞辯論，逕行諭知不受理之判決。
四、據上論斷，應依刑事訴訟法第303 條第3 款、第307 條，判
    決如主文。
中　　華　　民　　國　  111   年　4      月　　29 　　日
                  刑事審查庭    審判長法  官  劉美香
                                      法  官  陳俐文
                                      法  官  呂曾達
以上正本證明與原本無異。
如不服本判決應於收受判決後20日內向本院提出上訴書狀，並應
敘述具體理由。其未敘述上訴理由者，應於上訴期間屆滿後20日
內向本院補提理由書(均須按他造當事人之人數附繕本)「切勿逕
送上級法院」。 
        　　　　　　　　　　　　　　　書記官　楊淨雲
中　　華　　民　　國　　111 　年　　4 　　月　　29　　日
附件：
臺灣桃園地方檢察署檢察官起訴書
                                    110年度偵字第30222號
　　被　　　告　王靖逢　男　23歲（民國00年0月0日生）
　　　　　　　　　　　　住桃園市○○區○○里00鄰○○路0
　　　　　　　　　　　　　段00號
　　　　　　　　　　　　國民身分證統一編號：Z000000000號
上列被告因公共危險等案件，業經偵查終結，認應提起公訴，茲
將犯罪事實及證據並所犯法條分敘如下：
　　　　犯罪事實
一、王靖逢於民國110年6月18日，騎乘車牌號碼000-000號普通
    重型機車，沿桃園市八德區中山東路直行往長興路方向行駛
    ，於同日1時11分許，行經新生路與長興路口，本應注意機
    車行駛時，駕駛人應注意車前狀況，遵守道路交通號誌之指
    示，以避免發生碰撞之危險，且依當時狀況天候晴、夜間有
    照明、路面乾燥無缺陷及障礙物等情，並無不能注意之情事
    ，竟疏於注意，適有郭萬新騎乘車牌號碼000-0000號普通重
    型機車自新生路直行往崁頂路方向行駛，亦行至該處，因王
    靖逢有前揭疏失，造成其所駕駛之上開汽車與郭萬新所騎乘
    之機車發生擦撞，致郭萬新人車倒地，受有左肩、左肘、左
    腕、雙膝挫擦傷等傷害；王靖逢明知其駕車與郭萬新發生交
    通事故，且郭萬新已受有傷害，詎王靖逢竟基於肇事逃逸之
    犯意，未下車察看郭萬新之傷勢及施以救護，亦未報警處理
    或呼叫救護車以提供即時救護，且未留下任何聯絡方式，旋
    駕車逕行離去。嗣為警循線查悉上情。
二、案經郭萬新訴由桃園市政府警察局八德分局報告偵辦。
　　　　證據並所犯法條
一、證據清單及待證事實：
 編號 證據名稱 待證事實 （一） 被告王靖逢於警詢、偵查中之供述 訊據被告固坦承於上開犯罪事實欄之時地與郭萬新發生事故，惟矢口否認犯行，辯稱：伊剎車不及撞到路邊草皮，就騎車離開云云。 （二） 證人即告訴人郭萬新於警詢、偵查中之證述 證明於犯罪事實欄之時地發生車禍，且被告離去之經過。 （三） 道路交通事故現場圖、道路交通事故調查報告表（一）、（二）、舉發違反道路交通管理事件通知單、公路監理電子閘門查詢資料、道路交通事故照片、監視錄影器翻拍之照片 1.證明上開車輛肇事之現場狀況及肇事相關資料。 2.被告所騎乘之車輛與告訴人所騎乘之機車有發生碰撞而肇事之事實。 （四） 衛生福利部桃園醫院診斷證明書 郭萬新因本件車禍而受有左肩、左肘、左腕、雙膝挫擦傷等傷害之事實。 （五） 監視錄影器及翻拍之照片、勘驗筆錄  光碟第18秒，被告出現在畫面正中央，右前方有一台小貨車，在第19秒告訴人出現在貨車後方，第20秒二車靠近，第21秒發生撞擊，第22秒告訴人倒下，第25秒被告 直接駛離。 
二、核被告王靖逢所為，係犯刑法第284條前段之過失傷害罪嫌
    及同法第185條之4之肇事致人受傷而逃逸罪嫌。被告所犯上
    開2罪，犯意各別，行為互殊，請予分論併罰。
三、依刑事訴訟法第251條第1項提起公訴。
　　此　致
臺灣桃園地方法院
中　　華　　民　　國　 110　　年　　11　　月　　2 　　日
　　　　　　　　　　　　　　　檢　察　官  洪國朝
本件證明與原本無異　　　　　　　　　　　　　　　　　　　
中　　華　　民　　國   110 　 年　  11　  月　  10　　日
                              書  記  官  姚柏璋
所犯法條：刑法第185條之4條、刑法第284條
中華民國刑法第185條之4
駕駛動力交通工具發生交通事故，致人傷害而逃逸者，處 6 月
以上 5 年以下有期徒刑；致人於死或重傷而逃逸者，處 1 年以
上 7 年以下有期徒刑。
犯前項之罪，駕駛人於發生交通事故致人死傷係無過失者，減輕
或免除其刑。
中華民國刑法第284條
因過失傷害人者，處 1 年以下有期徒刑、拘役或 10 萬元以下
罰金；致重傷者，處 3 年以下有期徒刑、拘役或 30 萬元以下
罰金。